【裁判字號】    98,訴,668
【裁判日期】    990129
【裁判案由】    毒品危害防制條例
【裁判全文】
臺灣苗栗地方法院宣示判決筆錄           98年度訴字第668號
公  訴  人  臺灣苗栗地方法院檢察署檢察官
被      告  甲○○
指定辯護人  本院公設辯護人  乙○○
上列被告因違反毒品危害防制條例案件（起訴案號：98年度毒偵
字第964 號），本院於中華民國99年1 月29日下午4 時，在本院
第二法庭宣示判決，出席職員如下：
                審判長法  官  林信旭
                      書記官  黃雅琦
法官起立朗讀判決主文、犯罪事實要旨、處罰條文、附記事項，
及告以上訴限制、期間並提出上訴狀之法院，且諭知記載其內容
：
一、主  文：
    甲○○施用第一級毒品，累犯，處有期徒刑捌月，又施用第
    二級毒品，累犯，處有期徒刑陸月，應執行有期徒刑壹年。
二、犯罪事實要旨：如後附起訴書所載。
三、處罰條文：
    毒品危害防制條例第10條第1 項、第2 項。
四、被告所犯二罪均符合刑法第62條前段自首之規定。
五、協商判決除有刑事訴訟法第455 條之4 第1 項第1 款於本訊
    問程序終結前，被告撤銷協商合意或檢察官撤回協商聲請者
    ；第2 款被告協商之意思非出於自由意志者；第4 款被告所
    犯之罪非第455 條之2 第1 項所定得以協商判決者；第6 款
    被告有其他較重之裁判上一罪之犯罪事實者；第7 款法院認
    應諭知免刑或免訴、不受理者情形之一，及違反同條第2 項
    「法院應於協商合意範圍內為判決；法院為協商判決所科之
    刑，以宣告緩刑或2 年以下有期徒刑、拘役或罰金為限」之
    規定者外，不得上訴。
五、如有前項得上訴之情形，若不服本件判決，得自收受判決筆
    錄送達之日起10日內，向本院提出上訴書狀，上訴於第二審
    法院。
中    華    民    國    99    年    1     月    29    日
                  台灣苗栗地方法院刑事第一庭
                            書記官  黃雅琦
                      審判長法  官  林信旭
以上正本證明與原本無誤
                            書記官  黃雅琦
中    華    民    國    99    年    1     月    29    日
附件：
臺灣苗栗地方法院檢察署檢察官起訴書
                                     98年度毒偵字第964號
    被      告  甲○○  男  31歲（民國○○年○月○○日生）
                        住苗栗縣頭份鎮上埔里1鄰崎仔頭5號
                        居苗栗縣頭份鎮○○○路345巷19號
                        國民身分證統一編號：Ｚ000000000號
上列被告因違反毒品危害防制條例案件，已經偵查終結，認應該
提起公訴，茲將犯罪事實及證據並所犯法條分敘如下：
            犯罪事實
一、甲○○曾因犯施用毒品案件，經法院裁定送觀察、勒戒後，
    認無繼續施用毒品之傾向，業於民國91年8 月16日執行完畢
    釋放出所，並於同日由本署檢察官以91年度毒偵字第290 號
    、第420 號不起訴處分確定。惟前開觀察、勒戒並無法收其
    實效，甲○○於該觀察、勒戒執行完畢釋放後5 年內之95年
    3 月下旬某日起至同年6 月1 日止，復犯施用第一、二級毒
    品罪，經臺灣苗栗地方法院以95年度訴字452 號判決分別判
    處有期徒刑7 月、9 月確定，嗣因減刑，各減為有期徒刑3
    月又15 日 、4 月又15日，合併定應執行有期徒刑7 月確定
    ，而於96年7 月16日執行完畢出監。
二、詎甲○○仍未戒除毒癮，復基於施用第一、二級毒品海洛因
    、安非他命之犯意，於98年6 月15日13時許，在苗栗縣竹南
    鎮山佳里16號第1 號房內，以將海洛因摻入香菸中抽吸、將
    安非他命置於玻璃球內加熱而吸其煙霧等方式，先施用第二
    級毒品安非他命乙次，再施用第一級毒品海洛因乙次。嗣於
    98年6 月15日22時35分許，在苗栗縣竹南鎮山佳里山佳3 之
    5 號旁，因另案通緝為警緝獲，並由警採集尿液檢體送驗後
    查獲。
三、案經苗栗縣警察局頭份分局報告偵辦。
            證據並所犯法條
一、本案之證據清單臚列如下：
  (一)被告甲○○於警詢及偵查中之自白：被告坦承上開施用第
      一、二級毒品之全部犯罪事實。
  (二)苗栗縣警察局頭份分局毒品犯罪嫌疑人尿液採驗作業管制
      紀錄、濫用藥物尿液檢驗監管紀錄表各乙份：證明送驗之
      編號第98C178號尿液檢體，係被告所排放，被告身體之代
      謝物。
  (三)中山醫學大學附設醫院檢驗科藥物檢測中心於98年7月2日
      所出具之尿液檢驗報告乙紙：被告為警所採集編號第98C1
      78號尿液檢體，經送確認檢驗結果，呈嗎啡、安非他命及
      甲基安非他命陽性反應，佐證被告確有施用第一、二級毒
      品之事實。
  ( 四)本 署刑案資料查註紀錄表、矯正簡表、全國施用毒品案
      件紀錄表、臺灣苗栗地方法院95年度訴字第452 號判決書
      網路列印本各乙份：證明被告前業經觀察、勒戒執行完畢
      ，惟於釋放後5 年內曾再犯施用毒品罪之事實。
二、核被告所為，係犯毒品危害防制條例第10條第1 、2 項之施
    用第一、二級毒品海洛因、安非他命等罪嫌。其涉嫌施用毒
    品之時間，雖在首開觀察、勒戒執行完畢釋放後5 年以後，
    惟其於5 年內曾經再犯，按最高法院95年度臺非字第59號判
    決意旨，本件應與「5 年後再犯」情形有別，自無再經觀察
    、勒戒及強制戒治之必要，應依法訴追。所犯前開二罪間，
    犯意各別，罪名有異，請予分論併罰。又被告曾受徒刑之執
    行完畢（有本署刑案資料查註紀錄表乙份可參）後，5 年內
    故意再犯本件有期徒刑以上之罪，為累犯，請依刑法第47條
    第1 項規定加重其刑。
三、依刑事訴訟法第251條第1項提起公訴。
    此    致
臺灣苗栗地方法院
中    華    民    國    98    年    8     月    28    日
                              檢察官  林俊杰
本件證明與原本無異
中    華    民    國    98    年    9     月    7     日
                              書記官  謝嘉雯
所犯法條：
毒品危害防制條例第10條第1、2項
施用第一級毒品者，處 6 月以上 5 年以下有期徒刑。
施用第二級毒品者，處 3 年以下有期徒刑。

司法院資訊處製作；財團法人民間司法改革基金會備份。
